【裁判字號】    97,上訴,679
【裁判日期】    970723
【裁判案由】    毒品危害防制條例
【裁判全文】
臺灣高等法院臺南分院刑事判決  九十七年度上訴字第六七九號
上訴人
即被告  甲○○
上列上訴人因毒品危害防制條例案件，不服臺灣嘉義地方法院九
十七年度訴字第二０九號中華民國九十七年四月三十日第一審判
決（起訴案號：臺灣嘉義地方法院檢察署九十七年度毒偵字第一
五八號），提起上訴，本院判決如下：
    主    文
上訴駁回。
    事    實
一、甲○○前於民國（下同）九十年間因施用毒品案件，經法院
    裁定觀察、勒戒後，認為有繼續施用毒品傾向，復經裁定令
    入戒治處所施以強制戒治，嗣因無繼續戒治必要，經法院裁
    定停止戒治，所餘戒治期間交付保護管束，於九十一年四月
    十五日保護管束期滿未經撤銷停止戒治，視為強制戒治執行
    完畢釋放，又因自九十三年七月一日至同年七月四日止施用
    第二級毒品安非他命案件，經臺灣嘉義地方法院九十三年度
    嘉簡字第七○九號判處有期徒刑六月，如易科罰金以銀元三
    百元折算一日確定，於九十四年五月十五日縮短刑期執行完
    畢。詎不知悔改，於強制戒治執行完畢釋放後五年內，基於
    施用第一級毒品海洛因之犯意，於九十七年一月二十五日下
    午五時許，在嘉義市湖子內某處，以將海洛因摻入香菸內點
    火燃燒吸食煙霧之方式，施用第一級毒品海洛因一次。再另
    基於施用第二級毒品甲基安非他命之犯意，於九十七年一月
    二十四日晚上十一時三十分許，在嘉義市○區○○街八號住
    處內，以將甲基安非他命置於鋁箔紙上加熱燒烤吸食煙霧之
    方式，施用第二級毒品甲基安非他命一次。嗣於九十七年一
    月二十五日晚上七時三十五分許，在其上址住處前經警查獲
    ，並扣得其所有施用剩餘之第二級毒品甲基安非他命一包（
    驗餘淨重○‧五○六二公克）及供施用第二級毒品甲基安非
    他命所用之塑膠空罐一個，而於查獲當日晚上九時五分許，
    得甲○○同意後，採其尿液送驗，其結果呈海洛因之代謝物
    嗎啡陽性反應及甲基安非他命陽性反應，始悉上情。
二、案經嘉義市政府警察局第二分局報告臺灣嘉義地方法院檢察
    官偵查起訴。
    理    由
一、按被告以外之人於審判外之陳述，經當事人於審判程序同意
    作為證據，法院審酌該言詞陳述或書面陳述作成時之情況，
    認為適當者，亦得為證據。當事人、代理人或辯護人於法院
    調查證據時，知有第一百五十九條第一項不得為證據之情形
    ，而未於言詞辯論終結前聲明異議，視為有前項之同意；刑
    事訴訟法第一百五十九條之五定有明文。本件認定事實所引
    用之證據方法（包括證人之證述及文書等物證），已經本院
    提示被告表示無意見，迄於言詞辯論終結前亦未聲明異議，
    揆諸前揭規定，可認為已同意作為證據；而本院審酌該證人
    等之陳述及證據資料作成時之情況，認為適當，亦查無其他
    違法取證或其他瑕疵等不實之情事，與本案待證事實間並具
    有相當之關聯性，以之為本案證據尚無不當，復無顯有不可
    信之情況，自得採為證據。
二、上開事實，迭據被告甲○○於警詢、偵查中、原審及本院審
    理時坦承不諱，且於案發時為警查獲採集其尿液，送請高雄
    市立凱旋醫院檢驗結果，呈施用第一級毒品海洛因之代謝物
    嗎啡陽性反應及第二級毒品甲基安非他命之陽性反應，有該
    院濫用藥物尿液檢驗報告及嘉義市政府警察局第二分局偵辦
    涉嫌毒品案代號與真實姓名對照表在卷可稽（見偵查卷第十
    四、十五頁），且被告為警查獲時所扣得之透明晶體一包，
    經送憲兵司令部刑事鑑識中心檢驗結果，認有甲基安非他命
    成分，有憲兵司令部刑事鑑識中心九十七年四月二十五日憲
    直刑鑑字第○九七○○○○五五九號鑑定書附卷可參（見一
    審卷第三十八頁），復有被告所有供施用第二級毒品甲基安
    非他命所用之塑膠空罐一個扣案可資佐證，被告自白與事實
    相符，堪以採信。按觀察、勒戒或強制戒治執行完畢釋放後
    ，五年內再犯第十條之罪者，檢察官應依法追訴，毒品危害
    防制條例第二十三條第二項明文規定。被告曾於九十年間因
    施用毒品案件，經法院裁定觀察、勒戒後，認為有繼續施用
    毒品傾向，復經裁定令入戒治處所施以強制戒治，嗣因無繼
    續戒治必要，經法院裁定停止戒治，所餘戒治期間交付保護
    管束，於九十一年四月十五日保護管束期滿未經撤銷停止戒
    治，視為強制戒治執行完畢釋放，被告於強制戒治執行完畢
    釋放後，於五年內再犯本件施用毒品罪，檢察官據以提起公
    訴，自應依法予以論科。
三、查海洛因及甲基安非他命分屬毒品危害防制條例第二條第二
    項第一款所列之第一級毒品及同條項第二款所列之第二級毒
    品。核被告所為施用海洛因、安非他命，係犯毒品危害防制
    條例第十條第一項施用第一級毒品罪及同條例第十條第二項
    之施用第二級毒品罪。被告施用第一級毒品及第二級毒品而
    持有海洛因及安非他命之低度行為，為其施用之高度行為所
    吸收，不另論罪。被告所犯上開二罪，犯意各別，罪名有異
    ，應予分論併罰。被告前因施用第二級毒品安非他命案件，
    經原審九十三年度嘉簡字第七○九號判決處有期徒刑六月，
    如易科罰金以銀元三百元折算一日確定，於九十四年五月十
    五日縮短刑期執行完畢，有臺灣高等法院被告前案紀錄表附
    卷足憑，於五年內再犯本件有期徒刑以上之罪，均為累犯，
    應依刑法第四十七條第一項規定分別加重其刑。原審審酌被
    告前曾施用毒品，不知悛悔，施用毒品，戕害一己之身體健
    康，對社會治安危害非微，及犯罪後坦承犯行等一切情狀，
    適用毒品危害防制條例第十條第一項、第二項、第十八條第
    一項前段，刑法第十一條前段、第四十七條第一項、第五十
    一條第五款、第三十八條第一項第二款，分別量處施用第一
    級毒品罪有期徒刑柒月；施用第二級毒品罪有期徒刑陸月，
    並定應執行刑為有期徒刑拾壹月。扣案之甲基安非他命一包
    （驗餘淨重○‧五○六二公克），係屬毒品危害防制條例第
    二條第二項第二款所列之第二級毒品，依毒品危害防制條例
    第十八條第一項前段之規定，宣告沒收銷燬之。另扣案供盛
    裝上開毒品甲基安非他命之外包裝袋一個及塑膠空罐一個，
    係被告所有供犯本件施用第二級毒品罪所用之物，為被告於
    原審供承在卷，依刑法第三十八條第一項第二款規定宣告沒
    收。本院經核原判決認事用法，均無不合，量刑亦屬妥適。
    被告上訴，指摘原判決量刑過重，為無理由，應予駁回。
四、據上論斷，應依刑事訴訟法第三百六十八條，判決如主文。
本案經檢察官郭珍妮到庭執行職務。
中    華    民    國    97    年    7     月    23    日
                    刑事第一庭審判長法官  黃  崑  宗
                                    法官  王  明  宏
                                    法官  蔡  長  林
以上正本證明與原本無異。
施用第一級毒品罪部分，如不服本判決，應於收受本判決後十日
內向本院提出上訴書狀。其未敘述上訴理由者並得於提起上訴後
十日內向本院補提理由書狀（均須按他造當事人之人數附繕本）
「切勿逕送上級法院」。
施用第二級毒品罪部分，不得上訴。
                                  書記官  李  培  薇
中    華    民    國    97    年    7     月    24    日
附錄本案論罪科刑法條全文：
毒品危害防制條例第十條：
  施用第一級毒品者，處六月以上五年以下有期徒刑。
  施用第二級毒品者，處三年以下有期徒刑。


司法院資訊處製作；財團法人民間司法改革基金會備份。
